# 关于成套设备销售收入确认的问题

提问人：wx_61cd611c2ec9 时间：2021-12-30 21:32:01
陈版您好，想请教一下。假如A公司主要业务为承揽大型设备的采购以及安装，其中安装所占的比例较小。设备为外购的成套设备，根据业主需要分批运送至业主场地并安装后由业主验收，结算价款，但由于属于成套设备，故整个合同认定为一个履约义务。在合同未约定合格收款权的情况下，是否可以根据第二条客户控制在建商品（因为成套设备，须各批次所有设备到齐后才可使用，故没整体到齐验收前认定属于“在建”，又因已运送至业主场地并由业主验收认定“控制”）而认定为某时段履约义务？
另外如果为普通的定制产品，自行生产，合同条款约定如果解除合同，解除合同一方须赔偿实际损失，该实际损失怎么理解？是已发生的成本（直接损失）还是包括可实现的利润（间接损失），或者合同约定赔偿已发生的损失以及总合同金额20%的违约金，该违约金的金额大于预期毛利，是否可认为有合格收款权？
谢谢！

回答人：chenyiwei
参照《监管规则适用指引——会计类第 2 号》之“2-2 客户能够控制企业履约过程中在建商品或服务的判断”：
客户能够控制企业履约过程中在建的商品或服务，是指在企业生产商品或者提供服务过程中，客户拥有现时权利，能够主导在建商品或服务的使用，并且获得几乎全部经济利益。其中，商品或服务的经济利益既包括未来现金流入的增加，也包括未来现金流出的减少。例如，根据合同约定，客户拥有企业履约过程中在建商品的法定所有权，假定客户在企业终止履约后更换为其他企业继续履行合同，其他企业实质上无需重新执行前期企业累计至今已经完成的工作，表明客户可通过主导在建商品的使用，节约前期企业已履约部分的现金流出，获得相关经济利益。
一般情况下认为该条仅适用于在客户的土地上为其建造不动产。一般不适用于此类成套设备项目。